【裁判字號】    92,交聲更,2
【裁判日期】    920314
【裁判案由】    聲明異議
【裁判全文】
台灣台中地方法院交通事件裁定                  九十二年度交聲更字第二號
    原處分機關  交通部公路總局台中區監理所
    受處分人
    即異議人    甲○○
右列受處分人因違反道路交通管理處罰條例案件，對於交通部公路總局台中區監理所
九十一年八月十九日所為之處分（中監違字第裁６０－Ｉ00000000號裁決書
）聲明異議，不服本院九十一年十月十四日第一審裁定（九十一年度交聲字第六七○
號），提起抗告，經台灣高等法院台中分院於中華民國九十一年十二月二日撤銷發回
更審（九十一年度交抗字第七八八號），本院裁定如左：
    主  文
原處分撤銷。
甲○○不罰。
    理  由
一、按道路交通管理處罰條例第四十三條第一項第二款、第六十三條之規定：「汽車
    駕駛人駕駛汽車有拆除消音器，或以其他方式造成噪音者，處新臺幣六千元以上
    二萬四百元以下罰鍰；並記違規點數三點。」復依違反道路交通管理事件統一裁
    罰標準表規定，裁處新台幣六千元整，並記違規點數三點。又行為人有本條例之
    情形者，應填製舉發違反道路交通管理事件通知單（以下簡稱通知單），並於被
    通知人欄予以勾記，其通知聯依下列規定辦理：當場舉發者，應填記駕駛人或行
    為人姓名、性別、出生年月日、地址、身分證統一號碼及車主姓名、地址、車牌
    號碼、車輛種類。被查獲之駕駛人或行為人為受處分人時，應將該通知單填記後
    交付該行為人簽名或蓋章收受之；拒絕簽章者，並記明其事由，視為已收受。違
    反道路交通管理事件統一裁罰標準及處理細則第十一條第一項第一款亦定有明文
    。
二、本件受處分人甲○○異議意旨略以：異議人所改裝之排氣管乃日本NISMO 社產品
    ，通過JASMA 認證，合乎日本保安基準，員警開單並未以科學儀器檢測，原處分
    於法不合，請求撤銷等語。
三、經查：本件異議人陳稱改裝之排氣管係日本NISMO社產品，通過日本JASMA認證，
    合乎日本保安基準之噪音規制值，而日本保安基準之噪音規制值與行政院環境保
    護署機動車輛噪音管制標準值極為接近，有異議人提出之規制值一覽在卷可參。
    次查，卷附之彰化縣警察局員林分局員警交字第０９１００１８２０６０號函僅
    記載異議人駕駛違規車輛行經違規地點，因改裝排氣管為該分局攔檢並當場照相
    製單告發，另證人許登科於九十一年十月三日於本院審理時證稱：有請異議人試
    踩油門，聲音較其他車輛明顯大約二倍以上等語，其於台灣高等法院台中分院調
    查時證稱：當時違規人的汽車剛好要停下來，我們巡邏經過該處有發現他汽車的
    聲音比較大，當時我有請他試踩油門，他也有說汽車有改裝過，他的排氣管聲音
    確實比平常汽車的聲音大的很多等語。惟就異議人改裝排氣管後之原地噪音及加
    速噪音是否超過機動車輛噪音管制辦法，則均未提出測試之依據，況異議人於本
    院九十二年二月十一日庭訊時亦稱改裝後汽車有定期去檢驗二次，監理單位也沒
    有說不合格等語。綜上所述，原舉發機關並無法提出異議人改裝排氣管後確已達
    到違規程度之證據，從而，原處分機關遽予裁罰，尚有未洽。是受處分人據此聲
    明異議，難認為無理由，原處分應予撤銷，另諭知異議人不罰。
據上論結，應依道路交通案件處理辦法第二十條，裁定如主文。
中      華      民      國    九十二    年      三      月     十四     日
                                臺灣臺中地方法院交通法庭
                                    法  官
右正本證明與原本無異。
如不服本裁定應於送達後五日內向本院提出抗告狀。
                                    書記官
中      華      民      國    九十二    年            月        日
台灣台中地方法院交通事件裁定                  九十二年度交聲更字第二號
    原處分機關  交通部公路總局台中區監理所
    受處分人
    即異議人    甲○○  男二十五歲( 民國○○○年○月○日生)
                        住台中市○○路五九巷五五弄六號
                        身分證統一編號：Ｚ000000000號
右列受處分人因違反道路交通管理處罰條例案件，對於交通部公路總局台中區監理所
九十一年八月十九日所為之處分（中監違字第裁６０－Ｉ00000000號裁決書
）聲明異議，不服本院九十一年十月十四日第一審裁定（九十一年度交聲字第六七○
號），提起抗告，經台灣高等法院台中分院於中華民國九十一年十二月二日撤銷發回
更審（九十一年度交抗字第七八八號），本院裁定如左：
    主  文
原處分撤銷。
甲○○不罰。
    理  由
一、按道路交通管理處罰條例第四十三條第一項第二款、第六十三條之規定：「汽車
    駕駛人駕駛汽車有拆除消音器，或以其他方式造成噪音者，處新臺幣六千元以上
    二萬四百元以下罰鍰；並記違規點數三點。」復依違反道路交通管理事件統一裁
    罰標準表規定，裁處新台幣六千元整，並記違規點數三點。又行為人有本條例之
    情形者，應填製舉發違反道路交通管理事件通知單（以下簡稱通知單），並於被
    通知人欄予以勾記，其通知聯依下列規定辦理：當場舉發者，應填記駕駛人或行
    為人姓名、性別、出生年月日、地址、身分證統一號碼及車主姓名、地址、車牌
    號碼、車輛種類。被查獲之駕駛人或行為人為受處分人時，應將該通知單填記後
    交付該行為人簽名或蓋章收受之；拒絕簽章者，並記明其事由，視為已收受。違
    反道路交通管理事件統一裁罰標準及處理細則第十一條第一項第一款亦定有明文
    。
二、本件受處分人甲○○異議意旨略以：異議人所改裝之排氣管乃日本NISMO 社產品
    ，通過JASMA 認證，合乎日本保安基準，員警開單並未以科學儀器檢測，原處分
    於法不合，請求撤銷等語。
三、經查：本件異議人陳稱改裝之排氣管係日本NISMO社產品，通過日本JASMA認證，
    合乎日本保安基準之噪音規制值，而日本保安基準之噪音規制值與行政院環境保
    護署機動車輛噪音管制標準值極為接近，有異議人提出之規制值一覽在卷可參。
    次查，卷附之彰化縣警察局員林分局員警交字第０９１００１８２０６０號函僅
    記載異議人駕駛違規車輛行經違規地點，因改裝排氣管為該分局攔檢並當場照相
    製單告發，另證人許登科於九十一年十月三日於本院審理時證稱：有請異議人試
    踩油門，聲音較其他車輛明顯大約二倍以上等語，其於台灣高等法院台中分院調
    查時證稱：當時違規人的汽車剛好要停下來，我們巡邏經過該處有發現他汽車的
    聲音比較大，當時我有請他試踩油門，他也有說汽車有改裝過，他的排氣管聲音
    確實比平常汽車的聲音大的很多等語。惟就異議人改裝排氣管後之原地噪音及加
    速噪音是否超過機動車輛噪音管制辦法，則均未提出測試之依據，況異議人於本
    院九十二年二月十一日庭訊時亦稱改裝後汽車有定期去檢驗二次，監理單位也沒
    有說不合格等語。綜上所述，原舉發機關並無法提出異議人改裝排氣管後確已達
    到違規程度之證據，從而，原處分機關遽予裁罰，尚有未洽。是受處分人據此聲
    明異議，難認為無理由，原處分應予撤銷，另諭知異議人不罰。
據上論結，應依道路交通案件處理辦法第二十條，裁定如主文。
中      華      民      國    九十二    年      三      月     十四     日
                                臺灣臺中地方法院交通法庭
                                    法  官   許  金  樹
右正本證明與原本無異。
如不服本裁定應於送達後五日內向本院提出抗告狀。
                                    書記官
中      華      民      國    九十二    年    三     月   十四     日


司法院資訊處製作；財團法人民間司法改革基金會備份。
